臺灣高等法院高雄分院刑事判決　　　　　九十一年度交上易字第一四號
　　上　訴　人
　　即　被　告　丙○○
右上訴人因公共危險案件，不服臺灣屏東地方法院九十一年度交易字第二三號中華民
國九十一年二月廿七日第一審判決（起訴案號：臺灣屏東地方法院檢察署九十一年度
偵字第二七二號），提起上訴，本院判決如左：
      主      文
上訴駁回。
      事      實
一、丙○○前於民國八十九年間，二度因違反公共危險案件，經臺灣臺南地方法院以
    八十九年度南交簡字第二七三號及八十九年度南交簡字第四０三號，分別判處罰
    金二萬元及三萬元確定，猶不知悔改，甲知其自民國九十年十二月三十日上午九
    時許起，在位於屏東縣九如鄉之友人住處飲酒，已因飲酒過量而有中度酩酊、運
    動失調、平衡障礙、判斷力遲鈍等酒醉症狀，達不能安全駕駛動力交通工具之狀
    況，仍於同日下午一時三十分許，駕駛車牌號碼Ｄ九—六二五０號自用小客車，
    自九如鄉○○號○道路往屏東市方向行駛，於同日下午二時五分許，行經屏東市
    ○○路九十號前，因酒後駕駛判斷力欠佳，撞擊停在路邊停車格內之六Ｋ—三七
    一七號自用小客車，因而為警查獲，經測試其呼氣酒精濃度高達每公升一點一九
    毫克。
二、案經屏東縣警察局屏東分局移送臺灣屏東地方法院檢察署檢察官偵查起訴。
     理  由
一、右開事實，業據上訴人即被告丙○○分別於警訊、偵查中、原審及本院坦承不諱
    ，而被告於為警查獲當時有語無倫次、含糊不清、意識模湖、多話之情形，經測
    試呼氣酒精濃度高達每公升一點一九毫克等情，有酒精濃度測試值及測試觀察記
    錄表各一紙在卷可徵，又其呼氣酒精濃度換算成血液中酒精濃度約為二三八ＭＧ
    ／ＤＬ，依卷附「呼出氣體內含酒精濃度與血液中酒精濃度及呈現症狀之關係表
    」所示，被告當時已呈現中度酩酊、運動失調、平衡障礙、判斷力遲鈍等酒醉症
    狀，而飲酒後呼氣酒精濃度超過每公升零點八五毫克時，其肇事率約為正常人之
    五十倍以上，此有卷附中央警察大學交通系暨交通管理研究所蔡中志教授所製之
    酒精濃度與肇事率之關係對照表可參，況被告確實因服用酒類駕車撞擊停放於路
    邊停車格內之六Ｋ—三七一七號自用小客車，有上開車輛所有人乙○○筆錄、及
車禍現場處理報告等在卷可稽，是被告確已酒醉達於不能安全駕駛動力交通工具
    之程度，本件事證甲確，被告之犯行，堪以認定。
二、核被告丙○○所為，係犯刑法第一百八十五條之三之服用酒類，不能安全駕駛動
    力交通工具而駕駛罪。原審因而適用刑法第一百八十五條之三、第四十一條第一
    項，罰金罰鍰提高標準條例第二條之規定，並審酌被告前有二次酒醉駕車公共危
    險犯行，猶不知警惕，仍無視政府法令之宣導及社會大眾生命、財產之安全，執
    意酒後駕車，態度輕忽，惟幸未造成重大損害及其犯罪後態度等一切情狀，量處
    有期徒刑六月，並諭知如易科罰金，以三百元折算一日。經核原判決認事用法並
    無不合，量刑亦屬適度。被告上訴意旨，指摘原判決量刑過重不當，顯無理由，
    應予駁回。
據上論斷，應依刑事訴訟法第三百六十八條，判決如主文。
本案經檢察官邱榮藏到庭執行職務。
中    華    民    國     九十一     年       六       月     二  十     日
                              臺灣高等法院高雄分院刑事第三庭
                                  審判長法官  周賢銳
                                        法官  陳中和
                    法官  謝宏宗
右正本證甲與原本無異。
不得上訴。
                                      書記官  王秀娟
中    華    民    國     九十一     年       六       月     二十一     日
附錄：本判決論罪科刑法條：
刑法第一百八十五條之三
服用毒品、麻醉藥品、酒類或其他相類之物，不能安全駕駛動力交通工具而駕駛者，
處一年以下有期徒刑、拘役或三萬元以下罰金。
                                                                  Ａ
